臺灣板橋地方法院刑事判決　　　　　　　　　　　　　九十三年度易字第五八六號
　　公　訴　人　臺灣板橋地方法院檢察署檢察官
　　被　　　告　己○○
右列被告因竊盜案件，經檢察官提起公訴（九十二年度偵字第一五八七０號），本院
判決如左：
    主  文
己○○結夥三人以上竊盜，處有期徒刑捌月。扣案之行動電話壹支、尼龍網壹件均沒
收。
    事  實
一、己○○與蔡進昌（另行通緝）、姓名年籍不詳綽號「阿中」之成年男子及不詳姓
    名年籍之成年男子結夥三人以上，共同基於意圖為自己不法之所有之概括犯意聯
    絡，自民國九十二年八月上旬某日至同年八月二十一日凌晨止，在臺北縣鶯歌鎮
    ○○○路阿南巷山區，由蔡進昌、綽號「阿中」及姓名年籍不詳之成年男子負責
    架設網架，用以捕抓他人所有，飛經該處之賽鴿，並由己○○負責把風，若有異
    常情形，即由己○○以其所有，門號0000000000號之行動電話，撥打
    蔡進昌所有之0000000000電話，通風報信以此方式連續竊盜他人之賽
    鴿三次，己○○可獲得免費用餐利益，九十二年八月二十一日凌晨五時許，己○○駕駛蔡進昌所有之車號５Ｇ─１１７６號自用小客車搭載該綽號「阿中」及姓
    名年籍不詳之成年男子前往該山區，蔡進昌則搭乘另一部自用小客車前往該處，
    而於同日六時五十二分許，己○○發現警方人員與賽鴿協會之人前來之際，以其
    前開行動電話通知蔡進昌，蔡進昌、「阿中」等三、四名男子隨即逃竄，致警方
    包圍行動失敗，警方隨即在車號５Ｇ─１１７６號自用小客車內起獲己○○用以
    通風報信之行動電話一支及非供犯罪所用之對講機一支，並在山上起出共犯蔡進
    昌所有供竊盜賽鴿所用之尼龍網一件及被網盜之賽鴿六隻（腳環號碼分別為三四
    ○二一六、00－000000、三四二九一八、二八九○六八、二八九○六九
    、三一號，分別為辛○○、乙○○、庚○○、丁○○【二八九○六八、二八九○
    六九】、丙○○等人所有）及非供犯罪所用之鋸子一把、鐮刀一把、彩帶一包、
    繫彩帶之石塊二塊。
二、案經臺北縣政府警察局三峽分局移送臺灣板橋地方法院檢察署檢察官偵查起訴。
    理  由
一、訊據被告己○○矢口否認右開犯罪事實，辯稱蔡進昌等人吩咐有人過來時，要打
    電話給他們，伊確實有打電話給那些人，但是不知道他們做什麼，被抓到時警察
    有打伊的臉云云。經查：
?(一)被告供稱製作警詢筆錄、偵查筆錄時，警察及檢察官均無刑求等情事（參見本院
    九十三年六月三十日準備程序筆錄第三頁），而證人甲○○即現場目擊證人表示
    ，警方逮捕被告及製作筆錄時，伊均在旁邊，警方並未毆打被告等語（參見本院
    九十三年十月四日審判筆錄第七頁、第八頁），是警方訊問被告時，並未使用強
    暴、脅迫、利誘、詐欺、疲勞訊問等不正方法，被告警詢筆錄應有證據能力，先
    予敘明。
  (二)次查，右揭犯罪事實業據被告於警詢時當日供稱綽號「阿中」交代伊在山區入口
    等候，如果發現有人來就要馬上通知他們，他們雖然沒有告訴伊要做什麼，但是
    有猜測他人二人應該是要上山盜取賽鴿，而警方會同賽鴿協會人員查緝時，伊於
    九十二年八月二十一日六點五十二分以其行動電話0000000000號打給
    0000000000通知蔡進昌說有人來了，而蔡進昌聽後說「好」等（參見
    偵查卷第七頁至第八頁。）；且被告於九十二年八月二十一日檢察官訊問時及本
    院九十二年八月二十一日羈押訊問時亦坦承伊以行動電話0000000000
    號與蔡進昌、「阿中」等人聯絡，由他們下手在臺北縣鶯歌鎮○○○路阿南巷山
    區架設鴿網，伊負責在山下把風，這是第三次了（分別見偵查卷第三十八頁背面
    、本院九十二年聲羈字第四四八號卷）。參以證人甲○○於本院審理時到庭證稱
    當時因賽鴿被抓，之後有人打電話恐嚇，因此賽鴿協會眾人請警方一同過去現場
    察看，當時共有五、六台車一起過去，一部份人上山，一部份人留在山下，伊與
    警方一同上山，發現有三、四個人在架網，對方立即逃走沒抓到，後來我們下山
    就看到被告在車上睡覺，我們就抓他，後來看他手機打出去的時間就是那些人跑
    掉的時間等語（請見本院九十三年十月四日審判筆錄第五頁至第八頁）。證人戊○○到庭證稱當日友人曾國育先到現場勘查，嗣後聯絡警方及伊一行人等於清晨
    六點多到達現場，當時被告停車在路旁，當時只有一輛車停在現場，從山下可以
    清楚看到山上有網子架設在二根竹竿上等語（請見本院九十三年八月十二日審判
    筆錄第五頁至第十頁）。警方並於臺北縣鶯歌鎮阿南巷山區發現被盜網六隻賽鴿
    及尼龍網等物，復有被害人辛○○、乙○○、庚○○、丁○○、丙○○之警詢筆
    錄、臺北縣政府警察局贓物認領單五張、現場照片五張等為證，足證被告於警詢
    、偵查中所自白之以行動電話通話報信等情與事實相符，應堪採信。被告雖在審
    理中辯稱不知道蔡進昌等人架設網子竊盜賽鴿云云，衡情蔡進昌等人倘是從事合
    法舉動何需被告於山下留守，且要求被告於有人靠近時，必須以電話通風報信，
    顯然蔡進昌等人係從事竊盜賽鴿之不法情事，故要求被告於山下把風以利於警方
    查緝時能順利脫逃，被告乃一智慮成熟之成年人，焉會不知蔡進昌等人之不法行
    為，其於審理中推翻前供，不足採信。本件事證明確，被告犯行堪以認定，應依
    法論科。
二、核被告己○○所為，係犯刑法第三百二十一條第一項第四款結夥三人以上竊盜罪
    。被告負責把風，由蔡進昌、綽號「阿中」及不詳姓名年籍之成年男子等人上山
    架網竊取賽鴿，被告與蔡進昌等人有犯意聯絡、行為分擔，應論以共同正犯。被
    告以一竊盜行為，同時同地侵害辛○○、乙○○、庚○○、丁○○、丙○○之利
    益，為想像競合犯，應從一重處斷。被告三次竊盜犯行，時間緊接，所犯罪名相
    同，顯係出於概括之犯意為之，為連續犯，爰依刑法第五十六條之規定以一罪論
    ，並加重其刑。爰審酌被告素行尚可、犯罪之動機、目的、手段、犯罪所得利益
    尚微及犯罪後否認犯行等一切情狀，量處如主文所示之刑。
三、扣案之行動電話一支，為被告己○○所有，藉此把風而於警方查緝時向共犯蔡進
    昌等人通風報信所用之物，尼龍網一件為共犯蔡進昌所有，供竊盜賽鴿所用之物
    ，依共同犯罪各負全部責任之理，均應依刑法第三十八條第一項第二款規定宣告
    沒收。而鋸子一把、鐮刀一把、彩帶一包、繫彩帶之石塊二塊，雖為共犯蔡進昌
    所有之物，然無證據證明係供本件犯罪所用或預備供犯罪之物，不予宣告沒收。
據上論斷，應依刑事訴訟法第二百九十九條第一項前段，刑法第二十八條、第五十六
條、第三百二十一條第一項第四款、第五十五條、第三十八條第一項第二款，判決如
主文。
中　　　華　　　民　　　國　　九十三　　年　　　十　　　月　　 十五 　　日
                              臺灣板橋地方法院刑事第六庭
                                  審判長法  官  王敏慧
                                  ???法?官  張江澤
                                  ???法?官  絲鈺雲
右正本證明與原本無異
如不服本判決應於送達後十日內向本院提出上訴狀
                                  書記官  許清秋
中　　　華　　　民　　　國　　九十三　　年　　　十　　　月　　  二十二　日
附錄本案論罪科刑法條全文
刑法第三百二十一條
犯竊盜罪而有左列情形之一者，處六月以上、五年以下有期徒刑：
一  於夜間侵入住宅或有人居住之建築物、船艦或隱匿其內而犯之者。
二  毀越門扇、牆垣或其他安全設備而犯之者。
三  攜帶兇器而犯之者。
四  結夥三人以上而犯之者。
五  乘火災、水災或其他災害之際而犯之者。
六  在車站或埠頭而犯之者。
前項之未遂犯罰之。
